臺灣臺南地方法院刑事判決
111年度訴字第7號
公  訴  人  臺灣臺南地方檢察署檢察官
被      告  鄭翰翔



選任辯護人  陳昱良律師(法扶律師)          
被      告  李英菊



選任辯護人  楊聖文律師
            謝凱傑律師
            許哲嘉律師(法扶律師)  
上列被告等因違反毒品危害防制條例等案件，經檢察官提起公訴
（110年度偵字第16306號、110年度偵字第17367號），本院判決
如下：
    主  文
丙○○犯如附表一「所犯罪名及科刑、沒收」所示之罪，共柒罪，
各處如附表一「所犯罪名及科刑、沒收」所示之刑及沒收。應執
行有期徒刑伍年。沒收部分併執行之。
丙○○犯如附表二「所犯罪名及科刑、沒收」所示之罪，共四罪，
各處如附表二「所犯罪名及科刑、沒收」所示之刑，應執行有期
徒刑拾月。
丙○○犯持有第三級毒品純質淨重五公克以上之罪，處有期徒刑伍
月，如易科罰金，以新臺幣壹仟元折算壹日。扣案之第三級毒品
愷他命（驗後淨重共計肆拾伍點捌柒參公克）均沒收。
甲○○共同犯販賣第三級毒品未遂罪，處有期徒刑貳年。
    事  實
一、丙○○、甲○○均明知愷他命、4-甲基甲基卡西酮（4-methylme
    thcathinone、Mephedrone、4-MMC）係毒品危害防制條例所
    列之第三級毒品，亦為藥事法所規定之偽藥，非經許可，不
    得持有、販賣及轉讓，竟分別為下列行為：
(一)丙○○與少年李○恩（涉嫌違反毒品危害防制條例部分，另案
    偵辦中）共同基於販賣第三級毒品以營利之犯意聯絡，分別
    於附表一編號1至編號3所示之交易時間、地點、價格，由丙
    ○○以通訊軟體Messenger與郭景淳聯繫後，由李○恩將毒品送
    交郭景淳，再由郭景淳將價金匯款予丙○○，而共同販賣摻有
    第三級毒品4-甲基甲基卡西酮（4-methylmethcathinone、M
    ephedrone、4-MMC）之毒品咖啡包予郭景淳3次。
(二)丙○○基於販賣第三級毒品以營利之犯意，分別於附表一編號
    4至編號7所示之交易時間、地點、價格，販賣摻有第三級毒
    品4-甲基甲基卡西酮（4-methylmethcathinone、Mephedron
    e、4-MMC）之毒品咖啡包予李○恩4次。
(三)丙○○基於持有第三級毒品純質淨重5公克以上之犯意，於民
    國110年6月中旬之不詳時間，因真實姓名年籍資料不詳，綽
    號「龜仔」之人積欠丙○○債務，以第三級毒品愷他命（驗後
    淨重共計45.873公克，驗後純質淨重達36.653公克）抵債，
    丙○○自斯時非法持有之。
  ㈣丙○○明知愷他命（Ketamine）為毒品危害防制條例第2      
  條第2 項第3 款所列管之第三級毒品，且經主管機關衛生    
  福利部公告列為管制藥品管理條例第3 條第2 項之第三級    
  管制藥品，而第三級管制藥品之製造或輸入或調劑，應向    
  衛生署申請查驗登記，並經核領藥品許可證後，始得製造    
  或輸入；因衛生福利部食品藥物管理署迄今僅核准藥品公    
  司輸入愷他命原料藥製藥使用，未曾核准個人輸入，且臨    
  床醫療用之愷他命均為注射液形態，故其明知所持有之結    
  晶粉狀愷他命係屬國內違法製造之偽藥，依法不得轉讓，    
  竟基於轉讓偽藥之犯意，於附表二編號1至4所示時間、地    
  點，以將愷他命放置於桌上任人取用之方式，分別無償轉    
  讓愷他命予施銘和、孫士傑、林子捷、何建勝、邱勇順。
  ㈤甲○○與少年李○恩共同基於販賣第三級毒品以營利之犯意聯絡
    ，議定由甲○○刊登網路訊息招攬買家，再由李○恩送交毒品
    予買家。嗣甲○○於110年6、7月間，以暱稱「孫悟空猴子」
    在「抖音」社群軟體，刊登販賣毒品之訊息，並以「微信」
    名稱「菊欸李」作為聯繫毒品交易管道。嗣經桃園市政府警
    察局桃園分局龍安派出所警員佯裝買家與甲○○聯絡，並約定
    以新臺幣（下同）1萬5,750元價金，購買35包摻有第三級毒
    品之咖啡包。復由李○恩依甲○○指示，於110年7月5日22時許
    ，由不知情友人周○玄（未滿18歲之人，故隱匿其姓名）駕
    車搭載李○恩，攜帶摻有第三級毒品4-甲基甲基卡西酮（4-m
    ethylmethcathinone、Mephedrone、4-MMC）成分之毒品咖
    啡包35包，至臺南市○○區○○○街00號，將上開毒品咖啡包35
    包交予喬裝買家之警員，及收取價金約1萬5,750元後，警員
    即表明身分並當場逮捕李○恩而未遂。(五)嗣臺南市政府警
    察局少年警察隊接獲李○恩有販毒之情資，經蒐證後於110年
    8月4日、5日，持臺灣臺南地方法院法官核發之搜索票，前
    往丙○○、甲○○住處執行搜索，於丙○○當時位於臺南市○○區○○
    路0段000號26樓之2之住處扣得愷他命1大包、愷他命6小包
    、分裝袋2包、電子磅秤1臺、毒品咖啡包包裝袋30捆、蘋果
    牌手機1支等物品，因而查獲上情。
二、案經臺灣臺南地方檢察署檢察官指揮臺南市政府警察局少年
    警察隊報告臺灣臺南地方檢察署檢察官偵查起訴。
    理  由
壹、證據能力
一、供述證據部分
　　按被告以外之人於審判外之陳述，雖不符前4條之規定，而
    經當事人於審判程序同意作為證據，法院審酌該言詞陳述或
    書面陳述作成時之情況，認為適當者，亦得為證據；當事人
    、代理人或辯護人於法院調查證據時，知有第159條第1項不
    得為證據之情形，而未於言詞辯論終結前聲明異議者，視為
    有前項之同意，刑事訴訟法第159條之5定有明文。查本案認
    定事實所引用卷內被告以外之人於審判外之陳述，被告丙○○
    、甲○○及渠等之辯護人於本院審理時均同意其作為本案證據
    之證據能力（見本院卷第100頁），於辯論終結前亦未對該
    等證據之證據能力聲明異議，本院復審酌前揭陳述作成時之
    情況，並無違法取證之瑕疵，亦認以之作為證據為適當，是
    本案有關被告以外之人於審判外之言詞或書面陳述等供述證
    據，依上開法條意旨，自均得採為認定事實之依據。
二、非供述證據部分
　　至卷內所存經本院引用為證據之非供述證據部分，與本件待
    證事實間均具有關連性，且無證據證明係公務員違背法定程
    序所取得，是依刑事訴訟法第158條之4反面解釋，自有證據
    能力。
貳、實體部分
一、上開犯罪事實，業據被告丙○○、甲○○於警詢、偵查及本院審
    理中均坦承不諱，核與證人李○恩、歐○薇、郭景淳、張育書
    、林子捷、何建勝、邱勇順、施銘和、孫士傑於警詢及偵查
    中之證述情節（警二卷第145至154、偵一卷第185至199、偵
    二卷第65至66、警二卷第175至182、203至210、偵一卷第15
    3至161、警二卷第251至265頁、309至313頁、361至367頁、
    375至382頁、387至393頁、401至406頁偵一卷第395至398頁
    、273至278頁）大致相符，並有本院110年聲搜字第735號搜
    索票、臺南市政府警察局少年警察隊搜索扣押筆錄、扣押物
    品目錄表、扣案物照片5張、丙○○採證同意書、臺南市政府
    警察局少年警察隊毒品案件尿液編號與姓名對照表（姓名：
    丙○○）、臺南市政府警察局少年警察隊偵辦毒品危害防制條
    例毒品初步檢驗報告單、甲○○提出之手機截圖1紙、車牌號
    碼000-0000號普通重型機車於110年6月4日、7日之車辨車型
    軌跡1份、桃園市政府警察局桃園分局查獲李嘉恩販賣之毒
    品咖啡包外觀照片3張、被告丙○○與證人郭景淳間之轉帳記
    錄翻拍照片1份、通訊軟體Messenger對話記錄翻拍照片1份
    、勘察採證同意書（郭景淳、林子捷、邱勇順、孫士傑）、
    臺南市政府警察局少年警察隊毒品案件尿液編號與姓名對照
    表（姓名：郭景淳、林子捷、邱勇順、孫士傑、何建勝）、
    毒品危害防制條例尿液初步檢驗報告單（郭景淳、林子捷、
    邱勇順、孫士傑、何建勝、施銘和，檢驗結果均呈愷他命反
    應）、採尿同意書（何建勝、施銘和）、臺南市政府警察局
    第三分局偵辦毒品危害防制條例案送驗尿液編號與真實姓名
    對照表、臺南市政府衛生局濫用藥物尿液檢驗結果報告（警
    一卷第27頁、第29至32頁、33至43頁、53至55頁、57頁、59
    頁、61頁、警二卷第93頁、第161至164頁、173頁、283至28
    5頁、287頁、303頁、305頁、307頁369頁、371頁、373頁、
    383頁、384頁、385頁、395頁、397頁、399頁、407頁、409
    頁、411頁、419頁、421頁、423頁、偵三卷第39至41頁）在
    卷可參。扣案之白色結晶，經檢驗後均含第三級毒品愷他命
    成分，有上開高雄市立凱旋醫院110年9月28日高市凱醫驗字
    第69270號濫用藥物成品檢驗鑑定書（見偵三卷第35至37頁
    ）可佐、另扣案之咖啡包35包，經檢驗後均檢出第三級毒品
    4-甲基甲基卡西酮（4-methylmethcathinone、Mephedrone
    、4-MMC）成分，有內政部警政署刑事警察局110年8月19日
    刑鑑字第1100078759號鑑定書（偵三卷第43至44頁）在卷可
    參，足認被告丙○○及甲○○之任意性自白，均與事實相符。
二、販賣毒品者，其主觀上須有營利之意圖，且客觀上有販賣之
    行為，即足構成，至於實際上是否已經獲利，則非所問（參
    照最高法院93年度台上字第1651號判決）。復衡諸我國查緝
    毒品之施用或販賣一向執法甚嚴，對於販賣毒品者尤科以重
    度刑責，又販賣毒品既係違法行為，當非可公然為之，亦無
    公定價格，且容易分裝並增減份量，而每次買賣之價量，可
    能隨時依雙方關係深淺、資力、需求量及對行情之認知、來
    源是否充裕、查緝是否嚴謹、購買者被查獲時供述購買對象
    之可能風險之評估等情形，而異其標準，非可一概而論，是
    販賣之利得，誠非固定，除非經行為人詳細供出各次所販賣
    之毒品之進價及售價，且數量俱臻明確外，實難察得其交易
    實情，但販賣毒品係重罪，且毒品量微價高，取得不易，倘
    若非有利可圖，一般人當無干冒重度刑責而提供毒品給他人
    之可能，是其販入之價格必較售出之價格低廉，而有從中賺
    取買賣差價牟利之意圖及事實，應屬合理之認定，縱使販賣
    之人從價差或量差中牟利方式雖異，其意圖營利之非法販賣
    行為仍屬同一。本件被告丙○○與附表一之購毒者、被告甲○○
    與本案購毒者（即警員）均非至親，被告2人竟甘冒遭到查
    緝判處重刑之危險，將第三級毒品愷他命販賣並交付與購毒
    者，並收取對價，顯見本件販賣第三級毒品犯行對被告，係
    屬有利可圖始願為之，且被告甲○○於本院審理中稱：販賣一
    次我抽1包100元等語（本院卷第182頁），故被告2人就本案
    犯罪事實欄之販賣第三級毒品犯行，皆有從中獲利之意圖甚
    明。
三、綜上所述，本案事證明確，被告丙○○、甲○○上開犯行，均堪
   予認定，均應依法論科。
四、論罪科刑：
　㈠按4-甲基甲基卡西酮（4-Methylmethcathinone、Mephedrone
    、4-MMC）、愷他命均係毒品危害防制條例第2條第2項第3款
    所規範之第三級毒品，且經行政院衛生福利部明令公告列為
    第三級管制藥品；而第三級管制藥品之製造或輸入，依藥事
    法第39條之規定，應向中央衛生主管機關申請查驗登記，並
    經核領藥品許可證後，始得製造或輸入並為醫藥上使用，倘
    非經核准，不得轉售或轉讓。且藥物之製造，應依藥事法第
    57條之規定辦理。查本案扣案之白色結晶，經鑑定含有第三
    級毒品愷他命成分，均無從證明係醫師處方而開立，屬非經
    合法調劑、供應及製造，復無從證明係自國外非法輸入之偽
    藥，是被告丙○○轉讓如附表二所示之愷他命，自屬國內違法
    製造之偽藥。又無論屬毒品危害防制條例所列管之第三級毒
    品，或係衛生福利部明令公告為藥事法所規範之管制藥品，
    均不得非法轉讓。
　㈡按行為人轉讓愷他命予成年男子，同時該當藥事法第83條第1
    項轉讓偽藥罪、毒品危害防制條例第8 條第3 項之轉讓第三
    級毒品罪，屬法條競合，應依重法優於輕法之原則，擇較重
    之轉讓禁藥罪論處（最高法院109年度台上大字第1089號裁
    定意旨參照）。經查，本案被告丙○○如犯附表二所示轉讓愷
    他命予附表二所示之人之數(重)量不詳，並無證據證明已達
    行政院依毒品危害防制條例第8條第6項頒訂之「轉讓毒品加
    重其刑之數量標準」第2條第1項第2款關於第二級毒品在淨
    重10公克以上之規定，揆諸前揭說明，應逕擇較重之轉讓禁
    藥罪論處。
  ㈢核被告丙○○所為，就犯罪事實欄一、(一)、(二)部分，均係
    犯毒品危害防制條例第4條第3項之販賣第三級毒品罪；就犯
    罪事實欄一、(三)部分，係犯毒品危害防制條例第11條第5
    項之持有第三級毒品純質淨重5公克以上罪；就犯罪事實欄
    一、(四)部分，係犯藥事法第83條第1項之轉讓偽藥罪；核
    被告甲○○所為，係犯毒品危害防制條例第4條第6項、第3項
    之販賣第三級毒品未遂罪。被告丙○○與少年李○恩就犯罪事
    實欄一、(一)即附表一編號1至3號部分、被告甲○○與少年李
    ○恩就犯罪事實欄一、(五)部分，有犯意聯絡及行為分擔，
    應依刑法第28條論以共同正犯。又被告丙○○就附表二編號4
    所為係在同一時間、地點，將愷他命放置於桌上，任由在場
    之林子捷、何建勝、邱勇順自行拿取施用，乃同時著手於轉
    讓偽藥予林子捷、何建勝、邱勇順3人之犯行，揆諸上開說
    明，被告丙○○係屬一轉讓行為而侵害單一社會法益，應論以
    實質上一罪。是被告丙○○共計7次販賣第三級毒品罪、持有
    第三級毒品純質淨重5公克以上之罪、4次轉讓禁藥罪間，犯
    意各別，行為互殊，應予分論併罰。
　㈣刑之加重、減輕：　
  1.毒品危害防制條例第17條第2項規定：犯該條例第4條至第8
    條之罪於偵查及歷次審判中均自白者，減輕其刑。其立法理
    由揭明：「在於使犯第4條至第8條之毒品案件之刑事訴訟程
    序儘早確定，並鼓勵被告自白認罪，開啟其自新之路。」旨
    在針對是類案件性質，其案情比較隱密而複雜，證據蒐集、
    調查及犯罪事實認定相對困難，藉此優惠，鼓勵行為人及時
    悔悟，同時使偵、審程序較易順利進行，亦容易折服而告確
    定，兼收節省訴訟勞費之效。其立法目的與自首雷同，係將
    單純科刑事由作為處斷刑上減輕規定，其正當性求諸於被告
    於偵、審程序中自白之事實，與罪責成立之關聯性已遠，不
    因該毒品同屬禁藥而有所不同。且於法規競合之例，行為該
    當各罪之構成要件時，依一般法理擇一論處，有關不法要件
    自須整體適用，不能各取數法條中之一部分構成而為處罰，
    此乃當然之理。但有關刑之減輕、沒收等特別規定，基於責
    任個別原則，自非不能割裂適用，不能再持所謂「基於法律
    整體適用不得割裂原則」，即認無系爭規定減輕其刑的餘地
    （最高法院109年度台上大字第4243號判決要旨可參）。查
    被告丙○○、甲○○對於上開犯罪事實，於偵查及審判中均自白
    犯罪，詳如前述，而就犯罪事實欄一、㈠所示之轉讓偽藥犯
    行，亦屬毒品危害防制條例第8條第3項規定之轉讓第三級毒
    品，揆諸上開說明，仍有毒品危害防制條例第17條第2項規
    定之適用，爰就被告丙○○所犯本件販賣第三級毒品、轉讓偽
    藥及被告甲○○販賣第三級毒品未遂之犯行，均依上開規定減
    輕其刑。又被告甲○○著手販賣毒品而未遂，應依刑法第25條
    第2項規定減輕其刑，並依法遞減輕之。
　⒉至於被告甲○○之辯護人以：請審酌被告甲○○無前科記錄在販
    賣毒品當下只有18歲，智識程度為國中畢業，本件被告只有
    單一次販賣即被警查獲，屬未遂性質，沒有犯罪所得，顯然
    對社會危害較低，請求依刑法第59條之規定減輕其刑等語。
    然按刑法第59條之酌量減輕其刑，必於犯罪之情狀，在客觀
    上足以引起一般同情，認為即予宣告法定低度刑期，猶嫌過
    重者，始有其適用。如別有法定減輕之事由，應先依法定減
    輕事由減輕其刑後，科以最低刑度，猶嫌過重時，始得為之
    ；若有二種以上法定減輕事由，仍應先依法定減輕事由遞減
    其刑後，科以最低刑度，猶嫌過重時，始得再依刑法第59條
    規定酌減其刑（最高法院101年度台上字第3089號判決參照
    ）。本院審酌被告甲○○共同販賣第三級毒品咖啡包共35包，
    數量甚鉅，戕害購毒者身心健康，助長毒品流通，對社會治
    安實有相當程度危害，惡性匪淺，倘遽予憫恕，恐對其個人
    難收改過遷善之效，無法達到刑罰特別預防及一般預防之目
    的，依被告所為實無何等足以引起一般同情之客觀情狀而應
    予以憫恕之情狀，況本院就被告甲○○販賣第三級毒品犯行，
    已依毒品危害防制條例第17條第2項偵審自白之規定減輕其
    刑，則被告所得科處之法定刑及處斷刑，與其所犯情節相衡
    ，已無過苛而足以引起一般人同情之情形，故無援用刑法第
    59條酌減其刑之必要，是被告甲○○之辯護人上開所請，尚不
    足採。
  ⒊爰審酌毒品對社會秩序及國民健康危害至深且鉅，嚴重影響
    社會治安，被告丙○○、甲○○明知毒品對人體健康戕害甚鉅，
    為牟取利益，無視國家杜絕毒品犯罪之禁令，率爾意圖販賣
    毒品予他人，另被告丙○○無償轉讓毒品予如附表二所示之人
    ，肇生他人毒品之來源，戕害國民身心健康，並有滋生其他
    犯罪之可能，並考量被告2人犯後均坦承犯行之態度，本案
    犯罪之動機、目的、手段及其於本院審理時，被告丙○○自稱
    國中肄業、未婚、無子女、目前從事水電工作、月薪約2萬5
    000元、需要照顧扶養母親及妹妹；被告甲○○自稱國中畢業
    、未婚、現待業中之智識程度、經濟及家庭生活狀況等一切
    情狀，被告丙○○部分分別量處附表一、二「所犯罪名及科刑
    、沒收」欄及主文第3項所示之刑，並分別就附表一、二定
    其應執行刑，另就得易科罰金部分，併諭知易科罰金之折算
    標準。被告甲○○部分，量處如主文第4項所示之刑，以資懲
    儆。至被告甲○○之辯護人雖請求對其為緩刑之諭知，惟本院
    審酌販賣毒品係毒品危害防制條例所處罰之重罪，且政府為
    從源頭阻絕毒品流通，更多次提高其法定刑。被告為智識能
    力正常之成年人，卻未明辨是非而參與販毒，助長毒品氾濫
    之風險，其行為所生危害甚鉅，不宜輕縱。且被告係追求一
    己利益而為本案犯行，其犯罪誘因難以完全杜絕，而販賣毒
    品之犯罪具有相當之隱密性，查緝不易，在利益驅使下即容
    易鋌而走險再次犯罪。若被告僅受有期徒刑之宣告而未予執
    行，恐難使其心生警惕而阻絕再犯。此外，被告未提出有何
    不適宜執行刑罰之情形，故不予宣告緩刑。
  ㈤沒收部分：　　　　
  ⒈扣得之第三級毒品愷他命（驗後淨重共計45.873公克），   
   屬違禁物，且係被告丙○○所有，應依刑法第38條第1項之    
  規定於主文第3項下沒收。
 ⒉犯罪所得
　 按犯罪所得，屬於犯罪行為人者，沒收之。前2項之沒收，於
   全部或一部不能沒收或不宜執行沒收時，追徵其價額。刑法
   第38條之1第1項前段、第3項定有明文。而犯販賣毒品罪，係
   就因犯販賣毒品罪所得之財物，一概予以沒收，以嚴禁此類
   犯罪，而達嚇阻作用，自非僅以扣除成本、賺得之利潤，作
   為其沒收之範圍。從而，行為人因販毒所實際獲得之利潤多
   少，並不影響應以其售價，逕為沒收宣告之認定依據（最高
   法院106年度台上字第1539號判決意旨參照）。被告丙○○各次
   販賣如附表一編號1至6毒品所收取之價金，為其所有之犯罪
   所得，且業經扣案，業據被告供承在卷，應依上開規定於各
   犯行項下宣告沒收。
 ⒊未扣案之蘋果牌手機1支為被告丙○○供用於與證人施景淳聯繫
   販賣毒品事宜所用之物，為供販賣毒品所用之物，不問屬於
   犯罪行為人與否，應依毒品危害防制條例第19條第1項前段之
   規定於附表一編號1至3項下沒收之，上開沒收部分併執行之
   。而其餘扣案之分裝袋2包、電子磅秤1臺、毒品咖啡包包裝
   袋30捆等物，無證據證明係被告丙○○涉犯本案販賣、轉讓第
   三級毒品之犯罪工具，爰不另請宣告沒收，併此敘明。
據上論斷，應依刑事訴訟法第299條第1項前段、毒品危害防制條
例第4條第3項、第6項、第17條第2項、第19條第1項，刑法第11
條、第25條第2項、第28條、第51條第5款、第41條第1項、第38
條第1項、第38條之1第1項、第3項，判決如主文。
本案經檢察官李政賢提起公訴，檢察官乙○○到庭執行職務。
中　　華　　民　　國　　111 　年　　6 　　月　　29　　日
　　　　　　　　　刑事第十二庭審判長 法　官　張婉寧
　　　　　　　　　                   法  官  陳嘉臨
　　　　　　　　　                   法  官  黃鏡芳
以上正本證明與原本無異。
如不服本判決應於收受本判決後20日內向本院提出上訴書狀，並
應敘述具體理由。其未敘述上訴理由者，應於上訴期間屆滿後20
日內向本院補提理由書狀（均須按他造當事人之人數附繕本）「
切勿逕送上級法院」。 
   　　　　　　　　　　　　　　　　　書記官  施茜雯
中　　華　　民　　國　　111 　年　　6 　　月　　29　　日

毒品危害防制條例第4條
製造、運輸、販賣第一級毒品者，處死刑或無期徒刑；處無期徒
刑者，得併科新臺幣 3 千萬元以下罰金。
製造、運輸、販賣第二級毒品者，處無期徒刑或 10 年以上有期
徒刑，得併科新臺幣 1 千 5 百萬元以下罰金。
製造、運輸、販賣第三級毒品者，處 7 年以上有期徒刑，得併
科新臺幣 1 千萬元以下罰金。
製造、運輸、販賣第四級毒品者，處 5 年以上 12 年以下有期
徒刑，得併科新臺幣 5 百萬元以下罰金。
製造、運輸、販賣專供製造或施用毒品之器具者，處 1 年以上
7 年以下有期徒刑，得併科新臺幣 1 百 50 萬元以下罰金。
前五項之未遂犯罰之。

毒品危害防制條例第11條
持有第一級毒品者，處 3 年以下有期徒刑、拘役或新臺幣 30
萬元以下罰金。
持有第二級毒品者，處 2 年以下有期徒刑、拘役或新臺幣 20
萬元以下罰金。
持有第一級毒品純質淨重十公克以上者，處 1 年以上 7 年以下
有期徒刑，得併科新臺幣 1 百萬元以下罰金。
持有第二級毒品純質淨重二十公克以上者，處 6 月以上 5 年以
下有期徒刑，得併科新臺幣 70 萬元以下罰金。
持有第三級毒品純質淨重五公克以上者，處 2 年以下有期徒刑
，得併科新臺幣 20 萬元以下罰金。
持有第四級毒品純質淨重五公克以上者，處 1 年以下有期徒刑
，得併科新臺幣 10 萬元以下罰金。
持有專供製造或施用第一級、第二級毒品之器具者，處 1 年以
下有期徒刑、拘役或新臺幣 10 萬元以下罰金。

藥事法第83條
明知為偽藥或禁藥，而販賣、供應、調劑、運送、寄藏、牙保、
轉讓或意圖販賣而陳列者，處 7 年以下有期徒刑，得併科新臺
幣 5 千萬元以下罰金。
犯前項之罪，因而致人於死者，處 7 年以上有期徒刑，得併科
新臺幣 1 億元以下罰金；致重傷者，處 3 年以上 12 年以下有
期徒刑，得併科新臺幣 7 千 5 百萬元以下罰金。
因過失犯第 1 項之罪者，處 2 年以下有期徒刑、拘役或科新臺
幣 5 百萬元以下罰金。
第 1 項之未遂犯罰之。
  　　　　　　　　　　　　　　　
附表一：（民國/新臺幣）
編號 購毒者 時間/地點 毒品種類與數量 交易金額/犯罪所得  交易方式 所犯罪名及科刑、沒收 1 郭景淳 110年6月4日4時29分許，臺南市○○區○○○街0號前 摻有第三級毒品4-甲基甲基卡西酮之毒品咖啡包2包 800元。被告丙○○實際分得300元 被告丙○○與購毒者郭景淳聯繫後，由少年李○恩將毒品送交購毒者 丙○○共同販賣第三級毒品，處有期徒刑參年捌月。 扣案之犯罪所得新臺幣參佰元，沒收之。未扣案之蘋果牌手機壹支沒收，於全部或一部不能沒收或不宜執行沒收時，追徵其價額。 2 郭景淳 110年6月7日21時31分許，臺南市○○區○○○街0號前 摻有第三級毒品4-甲基甲基卡西酮之毒品咖啡包2包 600元。被告丙○○實際分得300元 同上 丙○○共同販賣第三級毒品，處有期徒刑參年捌月。 扣案之犯罪所得新臺幣參佰元，沒收之。未扣案之蘋果牌手機壹支沒收，於全部或一部不能沒收或不宜執行沒收時，追徵其價額。 3 郭景淳 110年6月7日23時7分許，臺南市○○區○○○街0號前 摻有第三級毒品甲基甲基卡西酮之毒品咖啡包2包 被告丙○○實際分得300元 同上 丙○○共同販賣第三級毒品，處有期徒刑參年捌月。 扣案之犯罪所得新臺幣參佰元，沒收之。未扣案之蘋果牌手機壹支沒收，於全部或一部不能沒收或不宜執行沒收時，追徵其價額。 4 李○恩 110年6月中旬某時，臺南市○○區○○路0段000號26樓之2 摻有第三級毒品甲基甲基卡西酮之毒品咖啡包5包 被告丙○○實際分得750元 直接到被告丙○○住處與被告丙○○交易。 丙○○販賣第三級毒品，處有期徒刑參年拾月。 扣案之犯罪所得新臺幣柒佰伍拾元，沒收之。 5 李○恩 110年6月下旬某時，臺南市○○區○○路0段000號26樓之2 摻有第三級毒品甲基甲基卡西酮之毒品咖啡包5包 被告丙○○實際分得750元 同上 丙○○販賣第三級毒品，處有期徒刑參年拾月。 扣案之犯罪所得新臺幣柒佰伍拾元，沒收之。 6 李○恩 110年7月1日某時，臺南市○○區○○路0段000號26樓之2 摻有第三級毒品甲基甲基卡西酮之毒品咖啡包5包 被告丙○○實際分得750元 同上 丙○○販賣第三級毒品，處有期徒刑參年拾月。 扣案之犯罪所得新臺幣柒佰伍拾元，沒收之。 7 李○恩 110年7月5日21時30分許，臺南市永康區永二街南宏洗車場對面巷子 摻有第三級毒品甲基甲基卡西酮之毒品咖啡包35包 5,250元（未取得款項）  直接到左列地點與被告丙○○交易 丙○○販賣第三級毒品，處有期徒刑肆年陸月。  
附表二、
編號 受讓者 時間 地點 毒品種類與數量 方式 所犯罪名及科刑、沒收 1 施銘和 110年7月29日19時許 臺南市○○區○○路0段000號26樓之2 愷他命（重量不詳） 無償轉讓 丙○○犯轉讓偽藥罪，處有期徒刑參月。 2 施銘和 110年7月31日19時許 同上 同上 同上 丙○○犯轉讓偽藥罪，處有期徒刑參月。 3 孫士傑 110年8月3日19時許 同上 同上 同上 丙○○犯轉讓偽藥罪，處有期徒刑參月。 4 林子捷、何建勝、邱勇順 110年8月4日17時許 同上 同上 同上 丙○○犯轉讓偽藥罪，處有期徒刑伍月。